臺灣臺南地方法院刑事判決　　　　　　　　　　　　　九十年度交訴字第四六七號
　　公　訴　人　臺灣台南地方法院檢察署檢察官
　　被　　　告　甲○○
右列被告因過失致死案件，經檢察官提起公訴（八十九年度偵字第一四四八七號），
本院判決如左：
    主  文
甲○○因過失致人於死，處有期徒刑肆月，如易科罰金，以參佰元折算壹日。
    事  實
一、甲○○於民國九十年十一月二十一日下午四時二十分許，駕駛車牌號碼Ｎ六—三
    七○六號自用小客車，由台南縣北門鄉南鯤鯓廟出發，由西往東方向行駛，欲回
    台南縣官田鄉。嗣於同日下午四時二十分許，途經台南縣佳里鎮子龍里南一七六
    號麻佳公路十五公里六百公尺處時，理應注意停車向外開啟車門時，應注意行人
    、車輛、並讓其先行。而依當時天候晴朗、日間有自然光線、路面乾燥無缺陷、
    道路上未有任何障礙物、視距復屬良好等情形以觀，客觀上亦無不能注意之情事
    ，其竟疏於注意行人及車輛冒然打開車門，適有乙○○騎乘ＵＵＨ－九三九號輕
    型機車後載未戴安全帽之妻子張陳美行經該處，見狀剎車不及撞及甲○○之車門
    ，致張陳美受有「顱內出血、顱骨骨折」之傷害。甲○○於肇事後，犯罪未被有
    偵查權之公務員或機關發覺前，即向台南縣警察局佳里分局警員自首並坦承犯行
    ，進而接受裁判。張陳美經送台灣基督長老教會新樓醫院急救，延至同年十一月
    二十七日上許十時十分不治死亡。
二、案經臺灣臺南地方法院檢察署檢察官相驗後自動檢舉偵查起訴。
    理  由
一、右述犯罪事實，業據被告甲○○於警訊、檢察官偵查及本院審理時坦承不諱，核
    與證人即目睹案發經過之乙○○於警訊時及偵查中所證述之情節相符，且有台南
    縣警察局佳里分局制作之道路交通事故調查報告表、現場蒐證照片十一張附卷可
    稽。又被害人張陳美因本件車禍而死亡，亦經檢察官督同檢驗員相驗屬實，並製
    有勘驗筆錄、驗斷書、相驗屍體證明書各一份在卷足憑。
二、按停車向外開啟車門時，應注意行人、車輛、並讓其先行，道路交通安全規則第
    一百一十二條第十五款，定有明文。本件被告甲○○停車於道路上，本應注意上
    述交通安全規則，而依當時天候晴朗、日間有自然光線、路面乾燥無缺陷、道路
    上未有任何障礙物、視距復屬良好等情，亦有前開台南縣警察局佳里分局道路交
    通事故調查報告表載明可考，據此判斷，客觀上亦無不能注意之情事，其竟疏於
    注意，冒然開啟車門，以致發生車禍，是被告之行為，具有過失甚明。另被告之
    過失肇事行為，與被害人張陳美死亡結果間，具有相當因果關係，亦屬顯然。從
    而，本件事證已臻明確，被告之前述犯行堪以認定。
三、核被告甲○○所為，係犯刑法第二百七十六條第一項之普通過失致死罪。被告於
    肇事後，犯罪未被有偵查權之公務員或機關發覺前，即向台南縣警察局佳里分局
    警員自首並坦承犯行，進而接受裁判，此有卷附之警訊及檢察官偵查筆錄載明可
    稽，是應依刑法第六十二條前段自首之規定，減輕其刑。本院審酌被告之生活狀
    況、品行、智識程度，本件犯罪所生之危險、損害，及參酌被告肇事後雖未立即
    與被害人家屬，就民事賠償問題達成和解，然辯稱其同意新台幣二百萬元內給付
    ，是被害人之夫要求過高等語，且其就前開犯行，亦已坦承不諱，犯罪後之態度
    堪稱良好等一切情狀，量處如主文所示之刑，並諭知易科罰金之折算標準，以資
    懲儆。
據上論斷，應依刑事訴訟法第二百九十九條第一項前段，刑法第二百七十六條第一項
、第六十二條前段、第四十一條第一項前段，罰金罰鍰提高標準條例第一條前段、第
二條，判決如主文。
中      華      民      國      九十一      年    一    月    二十八    日
                              臺灣臺南地方法院交通法庭
                                  法  官  蔡  直  青
右正本證明與原本無異
如不服本判決應於送達後十日內向本院提出上訴狀
                                  書記官  孫  鈴  堯
中      華      民      國      九十一      年    一    月    二十九    日
附錄本案論罪科刑法條全文：
刑法第二百七十六條第一項
因過失致人於死者，處二年以下有期徒刑、拘役或二千元以下罰金。
